【裁判字號】    99,訴,224
【裁判日期】    990505
【裁判案由】    妨害風化
【裁判全文】
臺灣高雄地方法院刑事判決               99年度訴字第224號
公  訴  人  臺灣高雄地方法院檢察署檢察官
被      告  丙○○
上列被告因妨害風化案件，經檢察官提起公訴（98年度偵字第35
684 號），本院判決如下：
    主  文
丙○○犯圖利容留性交罪，累犯，處有期徒刑肆月，如易科罰金
，以新臺幣壹仟元折算壹日。
    事  實
一、丙○○前於民國97年間因妨害風化案件，經本院以97年度審
    簡字第3711號判處有期徒刑3 月確定，甫於97年9 月2 日易
    科罰金執行完畢。詎猶不知悔改，其身為址設高雄市○○區
    ○○路138 巷9 號無招牌家庭推拿店之現場負責人，於98年
    11月26日（起訴書誤載為98年11月23日起，應予更正）萌生
    意圖使成年女子甲○○與男客為性交行為而容留以營利之犯
    意，與女子甲○○約定為前來消費之男客從事按摩業務，若
    男客要求，則由甲○○以手抽揉男客性器（陰莖），並進行
    口交直至射精之性交行為，即俗稱半套之性交易服務；男客
    亦可選擇將其性器（陰莖）進入女子性器（陰道）之性交行
    為，即俗稱全套之性交易服務，半套性交易為每次新台幣（
    下同）1,600 元，全套性交易則為每次2,000 元，性交易所
    得由丙○○與甲○○以4 、6 之比例分帳，適有男客潘文彬
    於同日凌晨0 時30分許（起訴書誤載為1 時許，應予更正）
    前往該處消費，乃由丙○○容留甲○○在該店2 樓5 號包廂
    內，由甲○○為潘文彬先做肩部按摩，繼而潘文彬褪去褲子
    ，甲○○脫下內褲拉高裙子，且取保險套戴上潘文彬陰莖進
    行口交，繼由潘文彬將陰莖插入甲○○陰道內抽動，其間潘
    文彬亦撫摸甲○○胸部及陰道等性交行為，正在從事全套性
    交易並於潘文彬尚未射精之際，為警持搜索票前往上址臨檢
    ，於同日1 時許當場查獲甲○○與潘文彬從事性交行為，並
    扣得甲○○所有剛被潘文彬使用過之保險套1 只等物，因而
    查悉上情。
二、案經高雄市警察局楠梓分局報請臺灣高雄地方法院檢察署檢
    察官偵查起訴。
    理  由
甲、證據能力之審酌：
    被告以外之人於審判外之言詞或書面陳述，除法律有規定者
    外，不得作為證據；被告以外之人於審判外之陳述，雖不符
    刑事訴訟法第159 條之1 至之4 之規定，然經當事人於審判
    程序同意作為證據，法院審酌該言詞陳述或書面陳述作成時
    之情況，認為適當者，亦得為證據；刑事訴訟法第159 條第
    1 項、第159 條之5 第1 項分別定有明文。本判決認定事實
    所引用之證據資料，均非公務員違背法定程序所取得，檢察
    官及被告丙○○（下稱被告）於本院審理時均同意作為認定
    事實之證據，且審酌各該證人或書面陳述作成時之情況，並
    無違法不當或證明力明顯過低之瑕疵，認為以之作為證據為
    適當，均得作為證據。
乙、實體方面：
一、訊據被告對於前揭時地意圖使女子與他人為猥褻、性交行為
    之事實，業據其於本院審理時坦承不諱在卷（本院卷第27頁
    ），且查：
  (一)證人即服務小姐甲○○於警詢及偵訊時證稱：「我係應徵並
    受僱於被告，案發時甫上班2 、3 天，男客潘文彬當時是由
    被告接待並帶到2 樓包廂內，再通知我為客人服務，我先幫
    客人做肩部按摩，約5 分鐘後，客人脫掉褲子，我脫下內褲
    再將裙子拉高，並拿出保險套幫客人戴上後幫其口交，之後
    客人生殖器再插入我陰道內，但我與客人從事全套性交易尚
    未完畢，客人還沒射精即遭警查獲從事全套性交易；我與被
    告約定全套性交易每40分鐘為一節，收費2,000 元，全套或
    半套性交易由店家與小姐以4 、6 之比例分帳，我在包廂與
    男客談妥性交易後，需出來在樓梯口按電鈴，按1 聲是半套
    ，按2 聲是全套，交易結束後再按1 聲，等客人出去後被告
    擔心我做全套卻報半套，會要求客人到櫃檯付錢，並詢問是
    全套或半套」等語明確（偵卷第8 至11頁、58至60頁）；而
    證人即男客潘文彬亦於警詢及偵訊時證稱：「我於案發日凌
    晨0 時30分許進入店內，被告接待我至2 樓後叫女子甲○○
    入內為我從事性交易服務，她先幫我按摩肩部約5 分鐘後，
    經我詢問如何消費，便問我要做半套或全套性交易，而全套
    性交易是40分鐘一節，收費2,000 元，半套收費1,600 元，
    我說要全套就將褲子脫掉，她便拿出保險套並幫我戴上，並
    幫我口交，再把裙子拉到腰部並脫下內褲從事全套性交易性
    交行為，我也有撫摸她的胸部及陰道，我還沒射精，警察就
    進入店內，樓下有人喊『小姐先下來』，她便馬上叫我趕緊
    將褲子穿上，我就將保險套拿下丟在床上並穿上褲子坐在床
    上，然後警察就上樓搜索在凌晨1 時許查獲我與女子甲○○
    共處一室從事全套性交易行為，及現場負責人即被告等3 人
    ，於現場查獲甲○○提供經我使用過的保險套1 只，而我在
    交易前就已支付2,000 元給小姐」等語相符（偵卷第12至15
    、52、53頁）。
  (二)復有高雄市政府警察局楠梓分局臨檢紀錄表及現場照片、高
    雄市政府警察局楠梓派出所扣押物品目錄表（使用過保險套
    乙只）附卷可稽（偵卷第17至18、21、33至37頁），以及扣
    案保險套1 只等相關事證可資佐證，足見被告之前開本院審
    理時之自白，與卷附其他事證相符，堪信屬實，自可採為認
    定事實之證據。至被告雖另稱其係受僱於他人云云，然此等
    說詞仍無解於被告前揭犯行之成立，又縱實際另有被告所稱
    之雇主，然卷內既無積極事證足認該雇主有與被告就前揭犯
    行有犯意聯絡及行為分擔，且檢察官亦無訴追此部分之犯罪
    事實，自無論列該雇主為共同正犯之理，併此附敘。從而，
    被告所為前揭犯行，事證明確，堪予認定，自應依法論科。
二、論罪科刑：
  (一)按刑法第231 條第1 項規定「意圖使男女與他人為性交或猥
    褻之行為，而引誘、容留或媒介以營利」，以行為人已具營
    利之目的而有圖使男女與他人為性交或猥褻，而引誘、容留
    或媒介之行為為已足，不以實際得利為必要。本件被告既以
    營利為目的，基於使他人為性交之意圖，並容留女子甲○○
    與男客潘文彬從事性交之行為而完成容留之行為，且事先談
    妥抽成比例，並經由甲○○與男客約明以2,000 元之全套性
    交易價格，由甲○○進行全套性交易收取費用，則被告之犯
    罪行為即已既遂，其後雖未實際從甲○○獲得利益即遭警查
    獲，亦無礙該部分圖利容留性交犯行之成立。
  (二)核被告所為，係犯刑法第231 條第1 項之圖利容留性交罪，
    又被告曾有如事實欄一所示之論罪科刑前科，有臺灣高等法
    院被告前案紀錄表附卷可稽（本院卷第4 頁），其於前開有
    期徒刑執行完畢後5 年內，再故意犯本件有期徒刑以上之罪
    ，係為累犯，應依刑法第47條第1 項之規定加重其刑。另實
    際從事本件性交易之成年女子甲○○，係刑法第231 條第1
    項之圖利容留性交罪「使『女』男與他人為性交或猥褻之行
    為」之犯罪構成要件要素，其所為與男客為性交行為尚不成
    立圖利容留性交犯行之共犯。另起訴意旨謂被告於係自98年
    11月23日起即於上址同有為容留女子甲○○與男客為性交以
    營利之行為，然並未指出被告於上開期間內，於何一確實時
    間容留店內女子甲○○與何一來店男客為何種性交行為之具
    體事實，亦乏積極證據以為佐證，復以女子甲○○亦供明其
    有為按摩服務、非僅從事性交易服務之情（偵卷第10頁），
    自不能僅以其僱請女子甲○○從事推拿營業之客觀事實遽認
    除前開犯行外均有違法行為摻雜其中，當難僅以被告為無招
    牌家庭推拿店之現場負責人及曾有上開認定之犯行，逕予推
    認其自98年11月23日起至同年月25日遭查獲前1 日止之經營
    期間，亦有反覆從事圖利容留性交之行為，則本件檢察官就
    此部分所指，自無從單憑被告所為此部分之自白，遽為論罪
    科刑之依據，是以檢察官認此部分亦有從事圖利容留性交之
    行為乙節，尚非正確，自應就犯罪事實更正如前揭事實欄所
    載。
  (三)本院審酌被告犯罪之動機、目的係為牟取不法利益，竟基於
    意圖使女子與他人為性交行為之犯意，提供所經營之上址店
    內之房間，容留成年女子與男客從事性交易，助長色情氾濫
    ，破壞社會善良風氣，行為實有不當，且除本案外，前已有
    圖利容留性交罪前科，竟不思悔改，一犯再犯，有前揭臺灣
    高等法院被告前案紀錄表在卷可佐（本院卷第4 頁），本不
    宜寬貸，惟念被告犯後坦承犯行，態度尚佳，本案尚未取得
    獲益，並考量容留女子與男客為性交行為僅查獲1 次，且被
    告罹患高血壓、心臟病、糖尿病、高血脂等疾病，常年門診
    追蹤治療中，有健仁醫院診斷證明書紙附卷可憑（本院卷第
    32頁），及其家庭經濟狀況勉持、國小畢業教育程度之生活
    情狀（偵卷第4 頁警詢受詢問人基本資料）暨檢察官具體求
    刑核屬適當等一切情狀，爰量處有期徒刑4 月之刑，並諭知
    得易科罰金折算標準，以示懲儆。
  (四)又本件性交易所得現金2,000 元，女子甲○○並未交付被告
    比例分帳，業據被告供明在卷（本院卷第29頁），尚難謂有
    款項係屬被告所有之物，而扣案已使用之保險套1 只，係屬
    賣淫女子甲○○所有之物，非屬被告所有，亦據甲○○陳述
    在卷（偵卷第9 、59頁），且均非屬違禁物，爰均不予宣告
    沒收。另扣案之營業日報表1 紙（偵卷第26頁），並無證據
    顯示與本案犯罪有關，又非違禁物，亦不予宣告沒收，附此
    敘明。
據上論斷，應依刑事訴訟法第299 條第1 項前段，刑法第231 條
第1 項前段、第47條第1 項、第41條第1 項前段，刑法施行法第
1 條之1 ，判決如主文。
本案經檢察官乙○○到庭執行職務。
中    華    民    國    99    年    5     月    5     日
                  刑事第八庭  審判長法  官  王伯文
                                    法  官  謝宗翰
                                    法  官  林建鼎
以上正本證明與原本無異。
如不服本判決應於收受送達後10日內向本院提出上訴書狀，並應
敘述具體理由；如未敘述上訴理由者，應於上訴期間屆滿後20日
內向本院補提理由書（均須按他造當事人之人數附繕本）「切勿
逕送上級法院」。
中    華    民    國    99    年    5     月    10    日
                                    書記官  林怡君
附錄本判決論罪科刑法條全文：
中華民國刑法第231 條第1 項：
意圖使男女與他人為性交或猥褻之行為，而引誘、容留或媒介以
營利者，處5 年以下有期徒刑，得併科10萬元以下罰金。以詐術
犯之者，亦同。
中華民國刑法施行法第1 條之1
（罰金貨幣單位與罰鍰倍數）
中華民國94年1 月7 日刑法修正施行後，刑法分則編所定罰金之
貨幣單位為新臺幣。
94年1 月7 日刑法修正時，刑法分則編未修正之條文定有罰金者
，自94年1 月7 日刑法修正施行後，就其所定數額提高為30倍。
但72年6 月26日至94年1 月7 日新增或修正之條文，就其所定數
額提高為3 倍。

司法院資訊處製作；財團法人民間司法改革基金會備份。
